臺灣高等法院臺中分院交通法庭裁定　　 94年度交抗字第600號
抗　告　人
即受處分人　甲○○
上列抗告人因聲明異議案件，對於臺灣臺中地方法院交通法庭中
華民國94年7月25日裁定（94 年度交聲字第404號）提起抗告，
本院裁定如下：
　　主　　　文
抗告駁回。
　　理　　　由
一、本件異議人即受處分人甲○○以：駕駛人於九十四年四月二
    十一日遭舉發違反道路交通管理事件（原單號彰警交字第Ｉ
    00000000號），當時該員警告知，第二十一條第一
    項第七款規定處罰新台幣（以下同）六千元，因此駕駛人即
    於應到案日前二天（應到案日為九十四年五月五日）即五月
    三日到監理所交罰款，誰知該所人員竟告知，要罰九千元，
    並吊銷駕照一年。駕駛人深感納悶，何以與警員所言不符？
    因此於五月四日去函陳述，要求告知法條。於五月十二日收
    到該所回覆，其中亦寫明，該條例應處六千元以上一萬二千
    元以下罰鍰。依據九十一年八月三十日交通部．．．云云，
    最低罰款為九千元。惟依同規定表「無照駕駛」最低罰款為
    八千四百元，如此裁罰標準顯有不公平之嫌，且違反交通法
    明文逕行於期限前（應到案日期前）繳交者，得以最低額交
    罰款相違背，有違法之嫌。該所人員在裁罰單上寫著吊銷一
    年，意即只吊銷一年，則一年後自當返還駕照，為何還得重
    考，此與無照駕駛者之處罰，亦有明顯不公之處。駕駛人於
    收到該所回函後，原又想去交款，不知到該所時，卻說要交
    一萬一千元，因過期電腦沒有註記，如果當時駕駛人未帶監
    理所回函，則是否又會依該所自行裁罰，如此讓駕駛人深覺
    未受法律之保障，也因此才決定提出聲明異議。法律應保障
    人民的基本權益，而一紙裁決，卻明顯損害，並任由監所人
    員自行裁決，此等不公之事，應和停車費未按時交，即罰六
    百元一般的遭到糾正，否則按時交罰款的駕駛人沒受到保障
    ，豈不變相鼓勵人民不要守法。駕駛人年齡不小，現在工作
    又難找，非為故意違規，實為生活所迫，如今若又遭受如此
    不公平裁罰，又將影響生計，望法官大人裁奪，爰聲明異議
    云云。
二、原審以：(一)、按汽車駕駛人有駕駛執照吊扣期間駕車者，處
                罰鍰六千元以上一萬二千元以下罰鍰，並吊銷
                其駕駛執照，道路交通管理處罰條例第二十一
                條第一項第七款定有明文。又依第六十七條第
                三項之規定：「曾依本條例其他各條規定吊銷
                駕駛執照者，一年內不得考領駕駛執照」。復
                依違反道路交通管理事件統一裁罰標準表規定
                ，違反道路交通管理處罰條例第二十一條第一
                項第七款規定，於期限內繳納或到案聽候裁決
                者，應處罰鍰九千元，並吊銷其駕駛執照，一
                年內禁考。
            (二)、本件受處分人甲○○駕駛車號３１６２─ＨＹ
                號自小客車，於九十四年四月二十一日十四時
                五十七分許，行經秀水鄉○○路○段三民街上
                ，為彰化縣警察局鹿港分局舉發因「駕駛執照
                吊扣期間駕自小客貨車行駛公路（94.2.2 4～
                94.5.23）」違規，並掣開彰警交字第Ｉ00
                000000號舉發違反道路交通管理事件通
                知單舉發等情，異議人固不否認，並有該舉發
                通知單一紙在卷可稽。雖異議人辯稱：舉發時
                ，員警告知裁罰金額為六千元，且若裁罰金要
                交付，為何還要吊銷駕照，且還要在一年後才
                可重新考照，有違一事不二罰原則云云。經查
                ：本件受處分人之駕駛執照係於九十四年二月
                二十四日，至交通部公路總局台中區監理所主
                動辦理吊扣駕駛執照至九十四年五月二十三日
                ，此有受處分人簽署之「捨棄聲明異議切結書
                （委託書）」、交通部公路總局中區監理所駕
                駛執照吊扣執行單（執行期間自九十四年二月
                二十四日起至九十四年五月二十三日止）各一
                紙附卷可參，而於前揭「捨棄聲明異議切結書
                （委託書）」之附記亦載明：「本人確知駕照
                吊扣期間不得駕車，如有違規應依違反道路交
                通管理處罰條例第二十一條第一項第七款規定
                罰鍰，並吊銷駕駛執照，絕無異議」等語明確
                ，顯見受處分人明知不得於駕駛執照吊扣期間
                駕車之規定，則本件異議人既於舉發單所載之
                時、地，有於駕照吊扣期間駕車之違規事實，
                原處分機關據以援引上開規定，依法裁處受處
                分人罰鍰九千元，並吊銷駕駛執照、一年內禁
                考，核無不當。故本件異議為無理由，因予駁
                回。
三、抗告意旨略稱：抗告人並無其他任何違規事項，竟被舉發「
    駕照吊扣期間駕自小客貨車行駛公路」之裁罰，而道路交通
    管理處罰條例第21條第1項第7款規定，應處六千元以上、一
    萬二千元以下之罰鍰。又同條例第9條規定，自動向指定之
    處所繳納結案者，逕依各該條款罰鍰最低額繳納。抗告人自
    動前往繳款結案，欲被處以九千元罰鍰，顯有不公平云云。
    查抗告人之駕駛執照，前已因違規被吊扣，此為抗告人不爭
    執之事實。則抗告人該駕駛執照被吊扣期間，又駕駛汽車行
    駛公路，其有道路交通管理處罰條例第21條第1項第7款之違
    規行為，甚為明顯，所云未有其他違規事項，顯不足採信，
    又依違反道路交通管理事件統一裁罰標準表規定，違反道路
    交通管理處罰條例第21條第1項第7款規定，於期限內繳納或
    到案聽候裁決者，應處罰鍰九千元，並吊銷其駕駛執照，一
    年內禁考。則原處分機關依抗告人之違規情形，處罰鍰九千
    元，並吊銷駕駛執照、一年內禁考，係依法令裁罰，並無不
    公平情事，抗告人之抗告為無理由，應予駁回。
據上論斷，應依刑事訴訟法第412條、道路交通案件處理辦法第
26條，裁定如主文。
中　　華　　民　　國　　94　　年　　10　　月　　13　　日
                刑事第二庭  審判長法　官　李　璋　鵬
                                  法　官　蕭　錦　鍾
                                  法　官　胡　森　田
上列正本證明與原本無異。
不得抗告。
                                  書記官　林　振　甫
中　　華　　民　　國　　94　　年　　10　　月　　17　　日
　　　　　　　　　　　　　　　　　　　　　　　　　　　ａ
